# 请教陈版和各位老师， IPO 同控下备考报表的编制问题。

提问人：小熊吃 鸡 翅 时间：2021-09-19 20:33:06
根据IPO相关要求：发行人报告期内存在对同一公司控制权人下相同、类似或相关业务进行重组的，应关注重组对发行人资产总额、营业收入或利润总额的影响情况。发行人应根据影响情况按照以下要求执行：“被重组方重组前一个会计年度末的资产总额或前一个会计年度的营业收入或利润总额达到或超过重组前发行人相应项目20%的，申报财务报表至少必须包含重组完成后的最近一期资产负债表。”
麻烦和陈版和各位老师问下：如果 2021 年 7 月，A同控下合并B，那么申报的时候，只需要申报 2021 年 3 季度的资产负债表就可以了么？不需要提交利润表等了么？IPO的时候不是需要申报三年一期么？这条规定的意义是什么呢？
另外，IPO中同控下的合并是否都要视同被合并企业期初就存在，编制备考的财务报表呢？

回答人：chenyiwei
IPO申报报表必须是三年一期的完整全套报表。这里“申报财务报表至少必须包含重组完成后的最近一期资产负债表”的意思不是只要报资产负债表，而是要将IPO申报的基准日（最后一期资产负债表日）定在该次重组的完成日之后。
同一控制下企业合并中，属于控股合并的，或者虽属于吸收合并或新设合并但合并方有其他子公司，需编制合并报表的，则合并报表中均应视同最早报告期期初已完成合并，相应追溯重述合并报表的前期比较数据。这样追溯重述后的数据不是备考报表，就是法定合并报表。
如果是同一控制下的吸收合并或者业务合并，且合并方无其他子公司，无需编制合并报表，只需编制个别报表的，则法定的个别报表不能追溯调整前期比较数据，只能从合并日开始将被合并方纳入报表。此时如要完整体现此次合并的影响，可以基于该次合并在最早报告期期初已完成的假设编制备考报表，作为财务报表附注补充资料的一部分。